# 增值税应税行为及账务处理

提问人：13381185743 时间：2021-04-27 19:33:03
求助陈版，甲与乙签订销售合同，乙因项目终结，取消订单，经双方协商，乙赔偿违约金，违约金以甲为履行该销售合同准备的专用材料为限。由于对乙来说，项目终结，不再需要相关专用材料，约定又甲自行处理，赔偿之后不再负有交付义务。这种情形下，作为甲，能否把该赔偿金作为增值税应税行为并确认材料销售收入，这时候的乙应该如何账务处理。

回答人：chenyiwei
对于甲而言，如果按市场价格，通过正常的途径将这部分材料出售给确实需要该材料的客户，则可以确认其他业务收入、成本；如果收到乙方赔款后将这些专用材料报废处理，则还是只能按账面价值与乙方赔款之间的差额计入营业外收支，不能确认收入、成本。
对于乙方而言，赔款作为营业外支出处理。